【裁判字號】    89,訴,3588
【裁判日期】    900328
【裁判案由】    損害賠償
【裁判全文】
臺灣臺中地方法院民事判決  八十九年訴字第三五八八號
    原      告  丙○○
    被      告  乙○○
                甲○○
右當事人間因原告提起刑事附帶民事訴訟請求損害賠償事件，經本院刑事庭移送前來
，本院判決如左：
    主      文
被告應連帶給付原告新台幣肆萬元。
原告其餘之訴駁回。
訴訟費用由被告連帶負擔四十分之一，餘由原告負擔。
本判決原告勝訴部分於原告以新台幣壹萬肆仟元為被告供擔保後得假執行。
    事      實
甲、原告方面：
  一、聲明：被告應連帶給付原告新台幣（下同）壹佰陸拾萬元。並陳明願供擔保，
      請准宣告假執行。
  二、陳述：
（一）被告乙○○、甲○○為嫂、叔關係，二人因擺設攤位之事曾與原告發生爭執，
      雙方素有嫌隙，民國（下同）八十九年一月六日上午八時許，在台中市○○路
      六十五巷四十八號前，被告乙○○與原告復因擺設攤位之事發生不快，詎被告
      乙○○、甲○○竟共同基於傷害原告身體之犯意，由被告甲○○自後反扣原告
      雙手，被告何淑娟掌摑原告臉頰，致使原告受有右臉頰二乘二公分瘀青腫痛、
      左後背二乘二公分紅暈之傷害。
（二）原告因被告前揭侵權行為致身心受創甚深，爰提起本件訴訟，請求被告應連帶
      給付精神慰撫金壹佰陸拾萬元。
三、證據：提出現場照片十五張為證。
乙、被告方面：
一、聲明：原告之訴駁回。
二、陳述：
    被告均否認有共同傷害原告之事實。並以原告請求之賠償金額過高等語置辯。
    理      由
一、原告原提起附帶民事訴訟起訴請求被告應給付原告壹佰陸拾壹萬肆仟柒佰柒拾伍
    元（包括醫療費用陸仟壹佰伍拾元、工作營業損失捌仟肆佰元、眼鏡修復費貳佰
    元、精神慰撫金壹佰陸拾萬元），及自八十九年一月六日起至清償日止，按年利
    率百分之五計算之利息。嗣於本院審理時減縮聲明為：被告應連帶給付原告壹佰
    陸拾壹萬肆仟柒佰柒拾伍元，及自被告乙○○收受起訴狀繕本翌日起至清償日止
    ，按年利率百分之五計算之利息，並捨棄工作營業損失捌仟肆佰元、眼鏡修復費
    貳佰元之請求。再於最後言詞辯論期日捨棄醫療費用陸仟壹佰伍拾元，及遲延利
    息部分之請求，僅保留請求精神慰撫金壹佰陸拾萬元之部分，合於民事訴訟法第
    二百五十五條第一項第三款「減縮應受判決事項之聲明」之規定，是原告本件訴
    之變更，應予准許，合先敘明。
二、本件原告主張：兩造因擺設攤位之事曾發生爭執，八十九年一月六日上午八時許
    ，在台中市○○路六十五巷四十八號前，被告乙○○與原告復因擺設攤位之事發
    生不快，被告乙○○、甲○○乃共同基於傷害原告身體之犯意，由被告甲○○自
    後反扣原告雙手，被告何淑娟掌摑原告臉頰，致使原告受有右臉頰二乘二公分瘀
    青腫痛、左後背二乘二公分紅暈等傷害，爰依侵權行為之法律關係，訴請被告連
    帶給付原告精神慰撫金。被告等均否認有共同傷害原告之事實，並以原告請求賠
    償之精神慰撫金過高等語為辯。經查：原告主張其於上開時地遭被告甲○○自後
    反扣雙手，被告何淑娟掌摑，受有右臉頰二乘二公分瘀青腫痛、左後背二乘二公
    分紅暈等傷害之事實，業據原告於傷害案件中提出全民醫院診斷證明書一件為證
    ，而被告等所涉傷害刑事責任部分，已經本院刑事庭以八十九年度易字第二七九
    九號判決各判處罰金陸仟元，被告不服提起上訴，經台灣高等法院台中分院以八
    十九年度上易字第二五一七號判決駁回上訴確定等情，復有各該判決影本在卷可
    憑，是被告辯稱其等並未傷害原告云云，自難採信。
三、按因故意或過失，不法侵害他人之權利者，負損害賠償責任。又不法侵害他人之
    身體、健康、名譽、自由、信用、隱私、貞操、或不法侵害其他人格法益而情節
    重大者，被害人雖非財產上之損害，亦得請求賠償相當之金額。民法第一百八十
    四條第一項前段及第一百九十五條第一項前段，分別定有明文。被告等共同故意
    侵害原告之身體，致原告受有前開傷害之事實，既經確定，從而，原告請求被告
    連帶賠償精神慰撫金即無不合。惟查兩造均係以擺設臨時攤販維生，因擺攤問題
    而生此事端，已經兩造所共認。而依原告所述其每日營業所得不過千餘元，是本
    院審酌兩造之身分、社會地位不高、經濟能力亦不充裕，及原告因本件事故僅受
    有「右臉頰二乘二公分瘀青腫痛、左後背二乘二公分紅暈」之輕微傷害，事故發
    生地為人潮密集之市場等一切情狀，認原告請求之精神慰撫金壹佰陸拾萬元，顯
    然過高，應以肆萬元為適當，是原告逾此範圍之請求為無理由，應予以駁回。
四、原告陳明願供擔保，請准宣告假執行，經核其勝訴部分並無不合，爰酌定相當之
    擔保金額併宣告之；至敗訴部分，其假執行之聲請，因訴之駁回而失所附麗，應
    予駁回。
五、結論，本件原告之訴為一部有理由，一部無理由，依民事訴訟法第七十九條但書
    、第八十五條第二項、第三百九十條第二項，判決如主文。
中      華      民      國    九十      年      三      月    二十八    日
                                        臺灣臺中地方法院民事第五庭
~B法      官  王邁揚
右為正本，係照原本作成。
附記一如不服本判決，應於判決送達後二十日內，向本院提出上訴狀。
中      華      民      國    九十      年      三      月    二十八    日
~B法院書記官  曾慶端


司法院資訊處製作；財團法人民間司法改革基金會備份。
